【裁判字號】    99,訴,62
【裁判日期】    990226
【裁判案由】    違反毒品危害防制條例
【裁判全文】
臺灣嘉義地方法院刑事判決                99年度訴字第62號
公  訴  人  臺灣嘉義地方法院檢察署檢察官
被      告  甲○○
選任辯護人  王正明律師
上列被告因違反毒品危害防制條例等案件，經檢察官提起公訴（
98年度偵字第7602號），本院判決如下：
    主  文
甲○○犯如附表一所示販賣第二級毒品罪，拾捌罪，各處如附表
一所示之刑；又犯如附表二所示藥事法第八十三條第一項之轉讓
禁藥罪，陸罪，各處如附表二所示之刑。應執行有期徒刑伍年陸
月。販賣第二級毒品所得新臺幣壹萬壹仟元均沒收，如全部或一
部不能沒收時，以其財產抵償之。
    犯 罪 事 實
一、甲○○明知甲基安非他命為毒品危害防制條例所規範之第二
    級毒品，亦係藥事法所稱之禁藥，非經許可，不得非法販賣
    或轉讓，竟為下列行為：
  (一)意圖營利，基於販賣第二級毒品甲基安非他命之犯意，於如
    附表一所示時、地，販賣如附表一所示之第二級毒品甲基安
    非他命與如附表一所示之人，獲有如附表一所示之款項，合
    計新臺幣1萬1千元。
  (二)基於轉讓禁藥即第二級毒品甲基安非他命之犯意，於如附表
    二所示時、地，無償轉讓提供均未超過淨重10公克之數量約
    0.1公克之甲基安非他命與林世鋒施用。嗣經警獲知甲○○
    涉嫌販賣第二級毒品甲基安非他命，乃依法實施通訊監察，
    於98年9月28日19時50分許，循線在嘉義市○○路192號處為
    警拘提，而查獲上情。
二、案經嘉義市政府警察局移送臺灣嘉義地方法院檢察署檢察官
    偵查起訴。
    理  由
一、按被告以外之人於審判外之言詞或書面陳述，除法律有規定
    者外，不得作為證據，刑事訴訟法第159條第1項定有明文。
    次按被告以外之人於審判外之陳述，雖不符刑事訴訟法第
    159條之1至第159條之4之規定，而經當事人於審判程序同意
    作為證據，法院審酌該言詞陳述或書面陳述作成時之情況，
    認為適當者，亦得為證據。當事人或辯護人於法院調查證據
    時，知有第159條第1項不得為證據之情形，而未於言詞辯論
    終結前聲明異議者，視為有前項之同意，此觀刑事訴訟法第
    159條之5規定甚明。查被告甲○○及其辯護人於言詞辯論終
    結前，對於卷附各傳聞證據之證據能力，均未聲明異議。本
    院審酌卷內各言詞陳述及書面陳述作成時之情況，認無顯不
    適當之情形，採納上開證據方法，尚無礙於被告與其辯護人
    於程序上之彈劾詰問權利，而認證據資料合於刑事訴訟法第
    159條之4及同法第159條之5等規定，因而均具證據能力，合
    先敘明。
二、上揭犯罪事實，業據被告於警詢、偵查及本院審理中坦承不
    諱，核與證人侯松延、李正讚、林世鋒於警詢、偵查中及證
    人陳宏名於警詢時證述情節相符，並有本院通訊監察書暨電
    話附表、通訊監察譯文表（見警卷第88-119頁）、車籍查詢
    -基本資料詳細畫面（見警卷第157頁）、臺灣檢驗科技股份
    有限公司濫用藥物尿液檢驗報告暨代號與真實姓名對照表各
    2份（見警卷第121-122、131-132頁）、法務部調查局鑑定
    書1紙（見偵卷第80頁）等附卷可稽，是被告自白核與事實
    相符，其犯行應堪認定。
三、我國查緝毒品之販賣一向執法甚嚴，對於販賣毒品者尤科以
    重度刑責，又販賣毒品既係違法行為，當非可公然為之，亦
    無公定價格，且容易分裝並增減份量，而每次買賣之價量，
    可能隨時依雙方關係深淺、資力、需求量及對行情之認知、
    來源是否充裕、查緝是否嚴謹、購買者被查獲時供述購買對
    象之可能風險之評估等情形，而異其標準，非可一概而論；
    而買受毒品之人通常亦無法探知販毒者賺取利潤幾何，是販
    賣毒品之利得，除販毒者坦承犯行或價量俱臻明確外，委難
    察得實情，販賣之人從價差或量差中牟利之方式雖異，其意
    圖營利之販賣行為則同一。是以因毒品量微價高，販賣者率
    有利益可圖，被告販賣毒品，如無利益可得，豈會甘冒遭警
    查獲可能處以重刑之風險而如此作為，況如被告所述其每次
    販賣第二級毒品甲基安非他命可獲得100元、200元不等之代
    價乙情（見本院卷第46頁），是被告販賣第二級毒品甲基安
    非他命當有意圖營利之犯意甚明。
四、被告行為後，毒品危害防制條例業於98年5月5日立法院通過
    修正，並經公布、施行，比較新舊法規定：(1)第4條第2項修
    正前規定：「製造、運輸、販賣第二級毒品者，處無期徒刑
    或七年以上有期徒刑，得併科新臺幣七百萬元以下罰金。」
    修正後規定為：「製造、運輸、販賣第二級毒品者，處無期
    徒刑或七年以上有期徒刑，得併科新臺幣一千萬元以下罰金
    。」修正後乃加重罰金刑部分。此部分對被告較為不利。(2)
    第17條修正前規定：「犯第4條第1項至第4項、第5條第1項
    至第4項前段、第6條第1項至第4項、第7條第1項至第4項、
    第8條第1項至第4項、第10條或第11條第1項、第2項之罪，
    供出毒品來源，因而破獲者，得減輕其刑。」修正後為：「
    犯第4條至第8條、第10條或第11條之罪，供出毒品來源，因
    而查獲其他正犯或共犯者，減輕或免除其刑。犯第4條至第8
    條之罪於偵查及審判中均自白者，減輕其刑。」(3)法律之適
    用應整體綜合比較後，採最有利於被告之原則適用，非可割
    裂為之。本件經綜合比較後，本院認雖新法較重，然因被告
    於偵查及審判中均自自（減輕其刑），故依刑法第2條第1項
    但書規定，應適用修正後之新法較有利於被告，合先敘明。
五、查甲基安非他命為毒品危害防制條例第2條第2項第2款所定
    之第二級毒品。又同條例第11條第4項規定持有毒品達一定
    數量者，加重其刑至二分之一，其標準由行政院定之，而行
    政院即於93年1月7日公布「轉讓持有毒品加重其刑之數量標
    準」，其第2條第1項第2款規定轉讓、持有第二級毒品淨重
    10公克以上者，應加重其刑至二分之一。再甲基安非他命亦
    屬於藥事法所稱之禁藥（即藥事法第22條第1項第1款所稱之
    「經中央衛生主管機關明令公告禁止製造、調劑、輸入、輸
    出、販賣或陳列之毒害藥品」），明知為禁藥而轉讓者，藥
    事法第83條亦定有處罰明文；故行為人明知為禁藥即甲基安
    非他命而轉讓予他人者，除成立毒品危害防制條例第8條第2
    項之轉讓第二級毒品罪外，亦構成藥事法第83條第1項之轉
    讓禁藥罪，此係屬同一犯罪行為而同時有二種法律可資處罰
    之法條（規）競合情形，應依「重法優於輕法」、「後法優
    於前法」等法理，擇一處斷；而毒品危害防制條例第8條第2
    項轉讓第二級毒品罪之法定本刑為「6月以上5年以下有期徒
    刑，得併科新臺幣70萬元以下罰金」，93年4月21日修正後
    藥事法第83條第1項轉讓禁藥罪之法定本刑為「7年以下有期
    徒刑，得併科新臺幣5百萬元以下罰金」，行為人轉讓甲基
    安非他命之情節（亦即其轉讓之數量及對象）如無應依毒品
    危害防制條例第8條第6項及第9條之規定加重其刑至二分之
    一之情形，則修正後藥事法第83條第1項之罪之法定本刑，
    顯較毒品危害防制條例第8條第2項之罪之法定本刑為重，依
    前述「重法優於輕法」之法理，自應優先適用藥事法第83條
    第1項之規定處斷。查本件被告各次轉讓甲基安非他命與林
    世鋒之數量均僅有1小包約0.1公克左右，價值約500元至
    1000  元左右，業據被告自承無誤（見本院卷第47頁），亦
    與證人林世鋒供證情節大致相符（見偵卷第18頁），則被告
    各次轉讓甲基安非他命之數量，顯未達「轉讓毒品加重其刑
    之數量標準」所定「第二級毒品：淨重10公克以上」之加重
    其刑標準，自應優先適用藥事法第83條第1項之規定處斷，
    而非論以轉讓第二級毒品罪。而起訴書所犯法條記載被告所
    為涉犯毒品危害防制條例第8條第2項之轉讓第二級毒品罪，
    尚有未洽，惟因二者基本社會事實同一，本院並已當庭依刑
    事訴訟法第95條之規定告知被告（見本院卷第36頁），茲依
    刑事訴訟法第300條規定變更起訴法條。核被告如附表一所
    為，均係犯毒品危害防制條例第4條第2項之販賣第二級毒品
    罪；被告如附表二所為，均係犯藥事法第83條第1項之轉讓
    禁藥罪。被告所犯上開各罪間，犯意各別，應予分論併罰。
    因被告於偵查及審判中均自白販賣甲基安非他命，乃依毒品
    危害防制條例第17條第2項規定減輕其刑。爰審酌被告高中
    肄業之智識程度、尚有2名幼子待撫養，收入不固定之家庭
    狀況、無視於毒品對於健康之戕害及國家杜絕毒品犯罪之禁
    令，仍販賣、轉讓第二級毒品與他人，使人沉迷於毒癮，無
    法自拔，輕則戕害身心，重則引發各種犯罪，實為多種犯罪
    之源頭，對社會治安有相當程度影響及所生之危害，其行為
    固值非難。惟被告所涉販毒情節，僅屬毒品交易之下游階段
    ；販賣、轉讓之對象不多，且次數、金額俱微，被告亦未因
    前開販賣行為而獲得鉅大利益、犯後坦承犯行、犯後態度尚
    屬良好暨其他一切情狀，認分別量處如附表一編號1至18 及
    附表二編號1至6所示之刑，並定其如主文所示之應執行刑，
    已足嚇阻犯罪而屬必要性與合目的性之刑事制裁，可達刑罰
    一般預防及特別預防之效果，公訴人具體求處有期徒刑12
    年，尚嫌過重。
六、按毒品危害防制條例第19條第1項規定，犯該條例第4條至第
    9條、第12條、第13條或第14條第1項、第2項之罪者，其供
    犯罪所用或因犯罪所得之財物，均沒收之，如全部或一部不
    能沒收時，追徵其價額或以其財產抵償之，係採義務沒收主
    義，苟能證明係供犯罪所用或因犯罪所得之財物，均應沒收
    之，如全部或一部不能沒收時，追徵其價額或以其財產抵償
    之，並不以當場搜獲扣押者為限，因之被告如附表一所示各
    次販賣第二級毒品所得財物總計1萬1千元（均以最有利於被
    告之最低數額計算；另被告尚未收取附表一編號9至11各次
    販賣毒品所得計4千元乙節，分據被告、證人李正讚供述無
    誤，詳本院卷第45頁及警卷第36頁，自不計被告販毒所得財
    物之列），係違反毒品危害防制條例第4條第2項之罪所得之
    財物，應依同條例第19條第1項後段之規定宣告沒收，如全
    部或一部不能沒收時，以其財產抵償之。至被告所辯侯松延
    、陳宏名均曾積欠購毒款項云云，姑不論被告自始前均未曾
    為此抗辯，而遍查全卷亦無事證可資佐稽，自難採信被告此
    部分辯解。另刑罰法令關於沒收之規定，兼採職權沒收主義
    與義務沒收主義，義務沒收又可分為絕對義務沒收與相對義
    務沒收，後者指供犯罪所用、預備用或因犯罪所得，以屬於
    被告所有者為限，始應予以沒收，例如毒品危害防制條例第
    19條第1項前段是（最高法院93年度臺上字第5418號判決意
    旨參照）。被告雖係以門號0000000000號行動電話SIM卡作
    為本件犯罪之聯絡工具，惟該門號係被告友人所有提供被告
    使用，並未扣案，復下落未明乙節，業據被告供述在卷（見
    本院訴字卷第46頁），是該門號0000000000號行動電話SIM
    卡，尚難認係被告所有之物，自不得予以沒收。而扣案空夾
    鍊袋3個、斜削吸管1支，均係被告施用毒品所用之物，亦乏
    證據顯示與本案犯罪有關，亦據其供述在卷（見警卷第6頁
    ），爰均不另為沒收之諭知，附此敘明。
據上論斷，依刑事訴訟法第299條第1項前段、第300條，毒品危
害防制條例第4條第2項、第17條第2項、第19條第1項，藥事法第
83條第1項，刑法第2條第1項但書、第11條、第51條第5款，判決
如主文。
本案經檢察官林俊良到庭執行職務
中    華    民    國    99    年    2    月    26    日
                  刑事第四庭審判長法  官  蔡憲德
                                  法  官  吳育霖
                                  法  官  王慧娟
以上正本證明與原本無異。
如不服本判決應於收受判決後10日內向本院提出上訴書狀，並應
敘述具體理由；其未敘述上訴理由者，應於上訴期間屆滿後20日
內向本院補提理由書（均須按他造當事人之人數附繕本）「切勿
逕送上級法院」。
中    華    民    國    99    年    2     月    26    日
                                  書記官  高文靜
附錄本案法條：
毒品危害防制條例第4條第2項
製造、運輸、販賣第二級毒品者，處無期徒刑或 7 年以上有期
徒刑，得併科新臺幣 1 千萬元以下罰金。
藥事法第83條第1項
明知為偽藥或禁藥，而販賣、供應、調劑、運送、寄藏、牙保、
轉讓或意圖販賣而陳列者，處 7 年以下有期徒刑，得併科新臺
幣 5 百萬元以下罰金。
【附表一】被告販賣甲基安非他命犯行及論罪科刑
┌─┬────┬────┬────┬───────┬────────────┐
│編│犯罪時間│交易地點│販賣對象│販賣數量及金額│論   罪   科   刑       │
│號│（民國）│        │        │（新臺幣）    │                        │
├─┼────┼────┼────┼───────┼────────────┤
│1 │98年3月 │嘉義市新│侯松延  │甲○○以500元 │甲○○販賣第二級毒品，處│
│  │22日晚上│榮路、延│        │之價格販賣甲基│有期徒刑肆年貳月。販賣第│
│  │某時    │平路口臺│        │安非他命1包與 │二級毒品所得新臺幣伍佰元│
│  │        │灣巨蛋超│        │侯松延。      │沒收，如全部或一部不能沒│
│  │        │商附近  │        │              │收時，以其財產抵償之。  │
├─┼────┼────┼────┼───────┼────────────┤
│2 │98年4月3│同上    │同上    │甲○○以500元 │甲○○販賣第二級毒品，處│
│  │日13時許│        │        │之價格販賣甲基│有期徒刑肆年貳月。販賣第│
│  │        │        │        │安非他命1包與 │二級毒品所得新臺幣伍佰元│
│  │        │        │        │侯松延。      │沒收，如全部或一部不能沒│
│  │        │        │        │              │收時，以其財產抵償之。  │
├─┼────┼────┼────┼───────┼────────────┤
│3 │98年4月7│同上    │同上    │甲○○以500元 │甲○○販賣第二級毒品，處│
│  │日某時  │        │        │之價格販賣甲基│有期徒刑肆年貳月。販賣第│
│  │        │        │        │安非他命1包與 │二級毒品所得新臺幣伍佰元│
│  │        │        │        │侯松延。      │沒收，如全部或一部不能沒│
│  │        │        │        │              │收時，以其財產抵償之。  │
├─┼────┼────┼────┼───────┼────────────┤
│4 │98年4月 │同上    │同上    │甲○○以500元 │甲○○販賣第二級毒品，處│
│  │10日某時│        │        │之價格販賣甲基│有期徒刑肆年貳月。販賣第│
│  │        │        │        │安非他命1包與 │二級毒品所得新臺幣伍佰元│
│  │        │        │        │侯松延。      │沒收，如全部或一部不能沒│
│  │        │        │        │              │收時，以其財產抵償之。  │
├─┼────┼────┼────┼───────┼────────────┤
│5 │98年4月 │嘉義天主│同上    │甲○○以500元 │甲○○販賣第二級毒品，處│
│  │12日21時│教聖馬爾│        │之價格販賣甲基│有期徒刑肆年貳月。販賣第│
│  │許      │定醫院  │        │安非他命1包與 │二級毒品所得新臺幣伍佰元│
│  │        │        │        │侯松延。      │沒收，如全部或一部不能沒│
│  │        │        │        │              │收時，以其財產抵償之。  │
├─┼────┼────┼────┼───────┼────────────┤
│6 │98年5月8│嘉義市新│同上    │甲○○以500元 │甲○○販賣第二級毒品，處│
│  │日23時許│榮路192 │        │之價格販賣甲基│有期徒刑肆年貳月。販賣第│
│  │        │號旁    │        │安非他命1包與 │二級毒品所得新臺幣伍佰元│
│  │        │        │        │侯松延。      │沒收，如全部或一部不能沒│
│  │        │        │        │              │收時，以其財產抵償之。  │
├─┼────┼────┼────┼───────┼────────────┤
│7 │98年3月 │嘉義市區│李正讚  │甲○○以1,000 │甲○○販賣第二級毒品，處│
│  │20日某時│某處    │        │元之價格販賣甲│有期徒刑肆年肆月。販賣第│
│  │        │        │        │基安非他命1包 │二級毒品所得新臺幣壹仟元│
│  │        │        │        │與李正讚。    │沒收，如全部或一部不能沒│
│  │        │        │        │              │收時，以其財產抵償之。  │
├─┼────┼────┼────┼───────┼────────────┤
│8 │98年3月 │嘉義市平│同上    │甲○○以1,000 │甲○○販賣第二級毒品，處│
│  │22日17時│等街附近│        │元之價格販賣甲│有期徒刑肆年肆月。販賣第│
│  │49分許  │之廟前  │        │基安非他命1包 │二級毒品所得新臺幣壹仟元│
│  │        │        │        │與李正讚。    │沒收，如全部或一部不能沒│
│  │        │        │        │              │收時，以其財產抵償之。  │
├─┼────┼────┼────┼───────┼────────────┤
│9 │98年3月 │嘉義市新│同上    │甲○○以1,000 │甲○○販賣第二級毒品，處│
│  │27日16時│榮路192 │        │元之價格販賣甲│有期徒刑肆年肆月。      │
│  │30分許  │號旁    │        │基安非他命1包 │                        │
│  │        │        │        │與李正讚。（價│                        │
│  │        │        │        │金尚未收取）  │                        │
├─┼────┼────┼────┼───────┼────────────┤
│10│98年3月 │嘉義市區│同上    │甲○○以1,000 │甲○○販賣第二級毒品，處│
│  │28日20時│某道路旁│        │元之價格販賣甲│有期徒刑肆年肆月。      │
│  │許      │        │        │基安非他命1包 │                        │
│  │        │        │        │與李正讚。（價│                        │
│  │        │        │        │金尚未收取）  │                        │
├─┼────┼────┼────┼───────┼────────────┤
│11│98年5月 │嘉義縣中│同上    │甲○○以2,000 │甲○○販賣第二級毒品，處│
│  │20日20時│埔鄉和美│        │元之價格販賣甲│有期徒刑肆年陸月。      │
│  │許      │村後庄  │        │基安非他命1包 │                        │
│  │        │190之14 │        │與李正讚。（價│                        │
│  │        │號旁    │        │金尚未收取）  │                        │
├─┼────┼────┼────┼───────┼────────────┤
│12│98年3月 │嘉義市仁│陳宏名  │甲○○以1,000 │甲○○販賣第二級毒品，處│
│  │20日22時│愛路「史│        │元之價格販賣甲│有期徒刑肆年肆月。販賣第│
│  │許      │努比」電│        │基安非他命1包 │二級毒品所得新臺幣壹仟元│
│  │        │動玩具店│        │與陳宏名。    │沒收，如全部或一部不能沒│
│  │        │門口    │        │              │收時，以其財產抵償之。  │
├─┼────┼────┼────┼───────┼────────────┤
│13│98年3月 │嘉義市仁│同上    │甲○○以500元 │甲○○販賣第二級毒品，處│
│  │27日凌晨│愛路某處│        │之價格販賣甲基│有期徒刑肆年貳月。販賣第│
│  │2時許   │        │        │安非他命1包與 │二級毒品所得新臺幣伍佰元│
│  │        │        │        │陳宏名。      │沒收，如全部或一部不能沒│
│  │        │        │        │              │收時，以其財產抵償之。  │
├─┼────┼────┼────┼───────┼────────────┤
│14│98年3月 │嘉義市新│同上    │甲○○以1,000 │甲○○販賣第二級毒品，處│
│  │27日22時│榮路三商│        │元之價格販賣甲│有期徒刑肆年肆月。販賣第│
│  │許      │百貨附近│        │基安非他命1包 │二級毒品所得新臺幣壹仟元│
│  │        │        │        │與陳宏名。    │沒收，如全部或一部不能沒│
│  │        │        │        │              │收時，以其財產抵償之。  │
├─┼────┼────┼────┼───────┼────────────┤
│15│98年4月2│嘉義市新│同上    │甲○○以1,000 │甲○○販賣第二級毒品，處│
│  │日某時  │榮路某處│        │元之價格販賣甲│有期徒刑肆年肆月。販賣第│
│  │        │        │        │基安非他命1包 │二級毒品所得新臺幣壹仟元│
│  │        │        │        │與陳宏名。    │沒收，如全部或一部不能沒│
│  │        │        │        │              │收時，以其財產抵償之。  │
├─┼────┼────┼────┼───────┼────────────┤
│16│98年4月4│嘉義市仁│同上    │甲○○以1,000 │甲○○販賣第二級毒品，處│
│  │日某時  │愛路嘉年│        │元之價格販賣甲│有期徒刑肆年肆月。販賣第│
│  │        │華大樓前│        │基安非他命1包 │二級毒品所得新臺幣壹仟元│
│  │        │        │        │與陳宏名。    │沒收，如全部或一部不能沒│
│  │        │        │        │              │收時，以其財產抵償之。  │
├─┼────┼────┼────┼───────┼────────────┤
│17│98年4月 │嘉義市新│同上    │甲○○以500元 │甲○○販賣第二級毒品，處│
│  │13日22時│榮路大眾│        │之價格販賣甲基│有期徒刑肆年貳月。販賣第│
│  │許      │銀行前  │        │安非他命1包與 │二級毒品所得新臺幣伍佰元│
│  │        │        │        │陳宏名。      │沒收，如全部或一部不能沒│
│  │        │        │        │              │收時，以其財產抵償之。  │
├─┼────┼────┼────┼───────┼────────────┤
│18│98年6月 │嘉義市仁│同上    │甲○○以1,000 │甲○○販賣第二級毒品，處│
│  │20日中午│愛路嘉年│        │元之價格販賣甲│有期徒刑肆年肆月。販賣第│
│  │某時    │華大樓前│        │基安非他命1包 │二級毒品所得新臺幣壹仟元│
│  │        │        │        │與陳宏名。    │沒收，如全部或一部不能沒│
│  │        │        │        │              │收時，以其財產抵償之。  │
└─┴────┴────┴────┴───────┴────────────┘
【附表二】被告轉讓甲基安非他命犯行及論罪科刑
┌─┬───┬────┬─────┬───────┬─────────┐
│編│對象  │時間    │轉讓地點  │轉讓數量及金額│論罪科刑          │
│號│      │        │          │（新臺幣）    │                  │
├─┼───┼────┼─────┼───────┼─────────┤
│1 │林世鋒│98年4月 │嘉義市公園│約0.1公克，價 │甲○○明知為禁藥而│
│  │      │2日18時 │街6號附1林│值500元至1,000│轉讓，處有期徒刑柒│
│  │      │52分許  │世鋒居處  │元            │月。              │
├─┼───┼────┼─────┼───────┼─────────┤
│2 │林世鋒│98年4月 │嘉義市公園│約0.1公克，價 │甲○○明知為禁藥而│
│  │      │3日14時 │街6號附1林│值500元至1,000│轉讓，處有期徒刑柒│
│  │      │許      │世鋒居處  │元            │月。              │
├─┼───┼────┼─────┼───────┼─────────┤
│3 │林世鋒│98年4月 │嘉義市公園│約0.1公克，價 │甲○○明知為禁藥而│
│  │      │5日16時 │街6號附1林│值500元至1,000│轉讓，處有期徒刑柒│
│  │      │18分許  │世鋒居處  │元            │月。              │
├─┼───┼────┼─────┼───────┼─────────┤
│4 │林世鋒│98年4月 │嘉義市公園│約0.1公克，價 │甲○○明知為禁藥而│
│  │      │7日某時 │街6號附1林│值500元至1,000│轉讓，處有期徒刑柒│
│  │      │        │世鋒居處  │元            │月。              │
├─┼───┼────┼─────┼───────┼─────────┤
│5 │林世鋒│98年4月 │嘉義市公園│約0.1公克，價 │甲○○明知為禁藥而│
│  │      │8日某時 │街6號附1林│值500元至1,000│轉讓，處有期徒刑柒│
│  │      │        │世鋒居處  │元            │月。              │
├─┼───┼────┼─────┼───────┼─────────┤
│6 │林世鋒│98年4月 │嘉義市公園│約0.1公克，價 │甲○○明知為禁藥而│
│  │      │12日17時│街6號附1林│值500元至1,000│轉讓，處有期徒刑柒│
│  │      │58分許  │世鋒居處  │元            │月。              │
└─┴───┴────┴─────┴───────┴─────────┘

司法院資訊處製作；財團法人民間司法改革基金會備份。
